臺灣高等法院刑事判決
110年度上訴字第2958號
上  訴  人  
即  被  告  嚴宏恩



選任辯護人  董郁琦律師
            李思慧律師
上列上訴人即被告因違反毒品危害防制條例案件，不服臺灣桃園
地方法院109年度訴字第1076號，中華民國110年4月16日第一審
判決（起訴案號：臺灣桃園地方檢察署109年度偵字第14217號）
，提起上訴，本院判決如下：
    主  文
原判決關於乙○○罪刑部分撤銷。
乙○○共同犯販賣第二級毒品未遂罪，處有期徒刑壹年玖月。
其他上訴駁回。
    事  實
一、乙○○知悉甲氧基甲基安非他命、4-甲基甲基卡西酮、愷他命
    分別為毒品危害防制條例所管制第二級、第三級毒品，且其
    本供己施用而持有之咖啡包可能混合前開不等比例之各級毒
    品成分（下稱毒品咖啡包，即附表編號1至10所示之物），
    因缺錢花用，乃於民國109年4月26日14時36分起，與女友甲
    ○○（經臺灣桃園地方法院以110年度訴字第59號判決判處罪
    刑）均萌生將上開毒品咖啡包販賣以牟利之意圖，乙○○基於
    縱販賣第二級、第三級毒品亦不違背其本意之不確定故意，
    與甲○○共同基於販賣第二級、第三級毒品之犯意聯絡，由乙
    ○○以甲○○持用附表編號11所示門號0000000000號行動電話連
    結網際網路，在通訊軟體WeChat（下稱微信）「一家人不可
    少」群組，以甲○○使用、暱稱「氣行公主」帳號，陸續張貼
    「中壢觀音大園有需要酒（圖案）可以找我」、「大園觀音
    需要酒（圖案）找我」等文字，暗指販賣毒品咖啡包之訊息
    ，藉以吸引有施用毒品咖啡包之需求者。適桃園市政府警察
    局中壢分局興國派出所警員王孟彥於109年4月26日、28日執
    行網路巡邏勤務時，在該微信群組發現上開訊息，即基於偵
    查犯罪之目的，於同月28日中午喬裝買家以微信聯繫乙○○並
    協商毒品咖啡包買賣事宜，雙方先約定以每包新臺幣（下同
    ）800元、總價3,200元價格交易4包毒品咖啡包，乙○○幫忙
    調貨，若調得到就出售10包毒品咖啡包。乙○○復於同日20時
    24分許回覆稱已調到毒品咖啡包，遂與警員王孟彥相約交易
    地點為萊爾富便利商店中壢桃通店（址設桃園市○○區○○路00
    00號）前。乙○○於同日20時50分許駕駛車牌號碼00-0000號
    自小客車抵達上開便利商店後，要求警員王孟彥自副駕駛座
    上車，駛至桃園市中壢區中大路口某處搭載甲○○，甲○○自上
    開車輛副駕駛座後方座位上車，並自副駕駛座椅背置物袋取
    出5包毒品咖啡包（即附表編號1至5所示之物）交付警員王
    孟彥，乙○○即表示改收取價金4,000元。迨乙○○駕駛上開車
    輛搭載警員王孟彥返回前揭約定地點，警員王孟彥即表明身
    分、當場逮捕乙○○而未遂，甲○○見狀旋下車逃逸無蹤。為警
    當場扣得附表編號1至5所示之物，並另自上開車輛副駕駛座
    椅背置物袋內扣得附表編號6至10所示之物，及自乙○○身上
    扣得附表編號11至13所示之物，而循線查悉上情。
二、案經桃園市政府警察局中壢分局報告臺灣桃園地方檢察署檢
    察官偵查起訴。
    理  由
壹、證據能力
    按除法律另有規定外，實施刑事訴訟程序之公務員因違背法
    定程序取得之證據，其有無證據能力之認定，應審酌人權保
    障及公共利益之均衡維護，刑事訴訟法第158條之4定有明文
    。本案以下所引用之非供述證據，並無證據證明係實施刑事
    訴訟程序之公務員違背法定程序所取得，且經本院於審理時
    合法踐行調查程序，自應認均具有證據能力，得作為證據。
貳、認定犯罪事實所憑之證據及理由
一、上開犯罪事實，業據上訴人即被告乙○○（下稱被告）坦承不
    諱（見偵14217卷第20至27、115至117頁，訴1076卷第47、7
    1頁，本院卷第100、139頁），並有職務報告1份（見偵1421
    7卷第43至47頁）、搜索扣押筆錄暨扣押物品目錄表2份（見
    偵14217卷第49至53、59至63頁）、現場照片、扣案物照片
    、手機外觀及畫面翻拍照片各1份（見偵14217卷第81至97頁
    ）在卷可稽，復有附表所示之扣案物為憑。又扣案附表編號
    1至10所示之物經送鑑定，結果為附表編號4之紫色粉末結果
    呈第3級毒品4-甲基甲基卡西酮成分、純度約3％，依據抽測
    純度值推估編號1至4毒品咖啡包（即附表編號1至4所示之物
    ）均含第三級毒品4-甲基甲基卡西酮之驗前總純質淨重約0.
    79公克，而附表編號8之橘色粉末結果呈第二級毒品甲氧基
    甲基安非他命純度約2％、微量第三級毒品愷他命、微量第四
    級毒品硝西泮等成分，依據抽測純度值推估編號5至10毒品
    咖啡包（即附表編號5至10所示之物）均含甲氧基甲基安非
    他命之驗前總純質淨重約0.63公克；另附表編號5之橘色潮
    濕粉末結果呈第二級毒品甲氧基甲基安非他命、微量第三級
    毒品愷他命成分等情，有內政部警政署刑事警察局109年7月
    13日刑鑑字第1090059059號鑑定書1份（見偵14217卷第145
    至146頁）、交通部民用航空局航空醫務中心110年1月20日
    航藥鑑字第0000000號毒品鑑定書1份（見訴1076卷第55頁）
    附卷可參，足認被告上開任意性自白與事實相符。
二、按刑法第13條第1項明定：行為人對於構成犯罪之事實，明
    知並有意使其發生者為故意。同條第2項明定：行為人對於
    構成犯罪之事實，預見其發生，而其發生並不違背其本意者
    ，以故意論。蓋以認識為犯意之基礎，無認識即無犯意可言
    ，但不論其為「明知」或「預見」，皆為故意犯主觀上之認
    識，只是認識之程度強弱有別，行為人有此認識進而有「使
    其發生」或「任其發生」之意思，則形成犯意，前者為確定
    故意或直接故意，後者為不確定故意或間接故意（最高法院
    96年度台上字第4808號判決意旨參照）。經查，被告於偵查
    中先稱：我不知道所購入毒品咖啡包內容為何物，對方亦未
    告知等語（見偵14217卷第117頁），於原審時改稱：我有想
    到裡面應該含有第二級、第三級毒品等語（見訴1076卷第73
    頁），可知被告可預見含有毒品成分之咖啡包屬混合型毒品
    無誤，衡諸現今新興毒品種類或混合各式各樣毒品成分毒品
    咖啡包快速竄起，且一再被警方查獲，縱使被告自身未曾施
    用毒品，無法明確知悉本件毒品咖啡包內含有何種毒品成分
    ，卻仍決意購入而持有之，復進而意圖營利出售他人，顯見
    被告對於上開毒品咖啡包內究竟含有第二級毒品、第三級毒
    品或兼含第二級、第三級毒品，均在所不問，而不違背其本
    意，堪認被告具販賣第二級、第三級毒品之不確定故意（持
    有第三級毒品部分不構成犯罪，詳後述）甚明。起訴書漏未
    敘及此部分，應予補充。
三、又被告自承：我想要以每包800元之價格出售扣案10包毒品
    咖啡包（即附表編號1至10所示之物），每包可獲利500元等
    語（見偵14217卷第23、116頁），可見被告販賣上開毒品咖
    啡包係為賺取差價，被告具有營利之意圖甚明。
四、綜上所述，本案事證已臻明確，被告上開犯行洵堪認定，應
    依法論科。　　
參、論罪科刑
一、新舊法比較
    按行為後法律有變更者，適用行為時之法律，但行為後之法
    律有利於行為人者，適用最有利於行為人之法律，刑法第2
    條第1項定有明文。被告行為後，毒品危害防制條例於109年
    1月15日修正公布，於同年7月15日施行生效，查：
  ㈠修正前同條例第4條第2項規定：「製造、運輸、販賣第二級
    毒品者，處無期徒刑或7年以上有期徒刑，得併科新臺幣1,0
    00萬元以下罰金」；修正後則規定：「製造、運輸、販賣第
    二級毒品者，處無期徒刑或10年以上有期徒刑，得併科新臺
    幣1,500萬元以下罰金」，修正後之有期徒刑法定刑、罰金
    法定刑均提高，顯未較有利於被告。
  ㈡修正前同條例第4條第3項規定：「製造、運輸、販賣第三級
    毒品者，處7年以上有期徒刑，得併科新臺幣700萬元以下罰
    金」；修正後則規定：「製造、運輸、販賣第三級毒品者，
    處7年以上有期徒刑，得併科新臺幣1,000萬元以下罰金」，
    修正後之罰金法定刑提高，顯未較有利於被告。
  ㈢該條例第17條第2項原規定：「犯第4條至第8條之罪於偵查及
    審判中均自白者，減輕其刑」，修正後則規定：「犯第4條
    至第8條之罪於偵查及歷次審判中均自白者，減輕其刑」，
    需於偵查及「歷次」審判中均自白犯罪始得減刑，減刑之要
    件較為嚴格，是修正後之規定亦未較有利於被告。
  ㈣本案經綜合比較新、舊法之適用結果，新法之規定非有利於
    被告，則依前述說明，應依刑法第2條第1項前段規定，自應
    適用被告行為時即修正前毒品危害防制條例第4條第2項、第
    3項、第17條第2項之規定。
二、按刑事偵查技術上所謂之「釣魚偵查」，係指對於原已犯罪
    或具有犯罪故意之人，以設計引誘之方式，使其暴露犯罪事
    證，而加以逮捕或偵辦而言，此純屬偵查犯罪技巧之範疇，
    並未違反憲法對於基本人權之保障，且於公共利益之維護有
    其必要性存在，故依「釣魚」方式所蒐集之證據資料，原則
    上非無證據能力；又於此情形，因毒品購買者為辦案佯稱購
    買，而將販賣者誘出以求人贓俱獲，因其無實際買受之真意
    ，且在警察監視之下伺機逮捕，事實上亦不能真正完成買賣
    ，則該次行為，僅能論以販賣未遂（最高法院100年度台上
    字第4498號判決意旨參照）。次按刑罰法律所規定之販賣罪
    ，類皆為意圖營利而販入、意圖營利而販入並賣出或基於販
    入以外之其他原因而持有，嗣意圖營利而賣出等類型；從行
    為階段理論立場，意圖營利而販入，即為前述意圖營利而販
    入、意圖營利而販入並賣出販賣罪之著手，至於基於販入以
    外之其他原因而持有，嗣意圖營利而賣出等情形，則以行為
    人另行起意販賣，向外求售或供買方看貨或與之議價時，或
    其他實行犯意之行為者，為其罪之著手（最高法院101年度
    第10次刑事庭會議決議意旨參考）。查被告原持有附表編號
    1至10所示之物係為供己施用，嗣另行起意販賣，且與喬裝
    買家之員警就交易毒品咖啡包之時間、地點、數量、價格等
    達成合意，著手於販賣毒品犯行之實行，惟因喬裝買家之員
    警本無實際買受上開毒品咖啡包之真意，且被告亦經員警伺
    機逮捕，實無可能完成本次毒品交易，揆諸前揭說明，僅能
    論以販賣毒品未遂罪。
三、核被告所為，係犯修正前毒品危害防制條例第4條第2項、第
    3項、第6項之販賣第二級、第三級毒品未遂罪（其中雖同時
    含有4-甲基甲基卡西酮、愷他命等不同種類，然均屬第三級
    毒品，法律評價同一，應僅為單純一罪）。被告持有第二級
    毒品之低度行為，應為販賣第二級毒品未遂之高度行為所吸
    收，不另論罪；又依修正前毒品危害防制條例第11條第5項
    、第6項規定，僅就持有第三級毒品、第四級毒品純質淨重
    達20公克以上者，方有科處刑罰規定，而本案並無證據證明
    被告販賣第三級毒品前持有第三級毒品之數量，已達純質淨
    重20公克以上，依上開說明，被告販賣第三級毒品前，就持
    有上開第三級毒品之行為，自無「為販賣之高度行為所吸收
    ，不另論罪」，應無持有第四級毒品達20公克以上論罪之問
    題。
四、被告就上開犯行，與甲○○間有犯意聯絡及行為分擔，應論以
    共同正犯。
五、被告以一販賣未遂行為，同時觸犯修正前毒品危害防制條例
    第4條第2項、第3項、第6項之販賣第二級、第三級毒品未遂
    罪，屬一行為觸犯數罪名之想像競合犯，應依刑法第55條規
    定，從一重論以修正前毒品危害防制條例第4條第2項、第6
    項之販賣第二級毒品未遂罪。
六、被告已著手於販賣第二級毒品犯行之實行而不遂，為未遂犯
    ，爰依刑法第25條第2項規定減輕其刑。
七、按犯第4條至第8條之罪於偵查及審判中均自白者，減輕其刑
    ，修正前毒品危害防制條例第17條第2項定有明文。查被告
    於偵查、原審及本院審理時，均自白本件販賣第二級毒品未
    遂犯行（已如前述），爰依修正前毒品危害防制條例第17條
    第2項規定減輕其刑，並依法遞減其刑。
八、按毒品危害防制條例第17條第1項規定供出毒品來源，因而
    查獲其他正犯或共犯者，減輕或免除其刑，旨意在於鼓勵被
    告具體提供其毒品上游，擴大追查毒品來源，俾有效斷絕毒
    品之供給，以杜絕毒品泛濫，故祇須被告供出毒品來源之上
    手，因而查獲其他正犯或共犯者，即可邀減輕或免除其刑之
    寬典。所謂「供出毒品來源，因而查獲」，係指被告翔實供
    出毒品來源之具體事證，因而使有偵查（或調查）犯罪職權
    之公務員知悉而對之發動偵查（或調查），並因而查獲者而
    言（最高法院105年度台上字第2298號判決意旨參照）。查
    原審電詢桃園市政府警察局中壢分局承辦員警本件有無查獲
    毒品來源，經復以：本件未查獲上手等語，是本件無從依毒
    品危害防制條例第17條第1項規定減輕其刑，附此敘明。
九、辯護人固請求依刑法第59條規定酌量減輕其刑云云（見本院
    卷第31至33、142頁）。然按刑法第59條之酌量減輕其刑，
    必於犯罪之情狀，在客觀上足以引起一般同情，認為即予宣
    告法定低度刑期，猶嫌過重者，始有其適用。查被告本案犯
    行對國民身體及社會秩序危害非淺，客觀上並無可值同情之
    處，且其此部分之刑度，經依未遂犯及修正前毒品危害防制
    條例第17條第2項之規定遞減其刑後，客觀上亦再無量處減
    輕後之最低刑度猶嫌過重而情堪憫恕之情形，尚無援引刑法
    第59條規定予以酌減其刑之餘地。辯護人所言，尚無足取。
十、被告及辯護人另均請求給予緩刑之宣告云云（見本院卷第33
    至35、71至73、96、100至101、119至122、134、140至142
    頁）。經查，被告前固未曾受因故意犯罪受有期徒刑以上之
    宣告者，有本院被告前案紀錄表1份（見本院卷第57至58頁
    ）在卷足憑，然審酌被告為智識正常之成年人，應知販賣毒
    品係為重罪，竟為牟取私人不法利益，不顧國民健康，鋌而
    走險透過網路販售販賣混和第二級毒品、第三級毒品之毒品
    咖啡包，使不特定大眾更容易接觸毒品，危害層面甚廣，足
    徵惡性重大，犯罪情狀亦非輕微，其本案之刑如未執行，難
    使其真正悔悟自新，亦無法達到教化作用，又據被告之身心
    健康狀況，亦難認本件有何暫不執行為適當之情形存在，核
    與刑法第74條第1項所定宣告緩刑要件尚非相侔，爰不予宣
    告緩刑。被告及辯護人所述，亦不可採。
十一、不另為無罪諭知之部分
  ㈠公訴意旨略以：被告於上開時、地，販賣與警員王孟彥之5包
    毒品咖啡包（即附表編號1至5所示之物），其中附表編號5
    所示之物內含第四級毒品硝西泮，因認被告上開犯行亦構成
    修正前毒品危害防制條例第4條第4、6項之販賣第四級毒品
    未遂罪嫌。
　㈡按犯罪事實應依證據認定之，無證據不得認定犯罪事實；不
    能證明被告犯罪者，應諭知無罪之判決，刑事訴訟法第154
    條第2項、第301條第1項分別定有明文。而認定犯罪事實所
    憑之證據，雖不以直接證據為限，間接證據亦包括在內，然
    而無論直接或間接證據，其為訴訟上之證明，須於通常一般
    之人均不致有所懷疑，而得確信其為真實之程度者，始得據
    為有罪之認定，倘其證明尚未達到此一程度，而有合理之懷
    疑存在時，即應為無罪之判決。次按檢察官就被告犯罪事實
    ，應負舉證責任，並指出證明之方法，刑事訴訟法第161條
    第1項定有明文。因此，檢察官對於起訴之犯罪事實，應負
    提出證據及說服之實質舉證責任。倘其所提出之證據，不足
    為被告有罪之積極證明，或其指出證明之方法，無從說服法
    院以形成被告有罪之心證，基於無罪推定之原則，自應為被
    告無罪之判決（最高法院76年度台上字第4986號、92年度台
    上字第128號判決意旨參照）。
　㈢經查，被告販賣與員警之附表編號1至5所示之物，經送鑑定
    ，附表編號1至4所示之物推估含第三級毒品4-甲基甲基卡西
    酮，附表編號5所示之物含第二級毒品甲氧基甲基安非他命
    、微量第三級毒品愷他命等情（業經認定如前，詳附表編號
    1至5），足認被告係販賣第二級毒品甲氧基甲基安非他命及
    第三級毒品愷他命、4-甲基甲基卡西酮未遂，此外，復查無
    其他積極證據，足資認定被告有販賣第四級毒品之行為，此
    部分本應為無罪判決之諭知，惟因此部分與上開被告業經認
    定有罪之部分，有想像競合犯之裁判上一罪關係，爰不另為
    無罪之諭知。　
肆、撤銷改判之理由(原判決關於罪刑部分)
一、原審認被告上開犯行事證明確，而依法論罪科刑，固非無見
    。惟查：被告販賣與員警之附表編號1至5所示之物，經送鑑
    定，附表編號1至4所示之物推估含第三級毒品4-甲基甲基卡
    西酮，附表編號5所示之物含第二級毒品甲氧基甲基安非他
    命、微量第三級毒品愷他命等情（業經認定如前），故被告
    係販賣第二級毒品甲氧基甲基安非他命及第三級毒品愷他命
    、4-甲基甲基卡西酮未遂，原審認被告犯行另涉修正前毒品
    危害防制條例第4條第4、6項之販賣第四級毒品未遂罪，容
    有誤會。被告以請求依刑法第59條予以減刑及給予緩刑為由
    提起上訴，其上訴固無理由，已說明如前，然原判決既有上
    開可議之處，自屬無可維持，應就原判決判處被告罪刑部分
    予以撤銷改判。
二、爰以行為人責任為基礎，審酌被告正值青年，本應依循正軌
    賺取金錢，詎不思此為，竟與共犯甲○○共同於網路上散佈販
    賣毒品之訊息，著手販賣含第二級、第三級毒品成分之混合
    型毒品咖啡包予不特定之人牟利，擴大毒品之非法流通，嚴
    重戕害國民身心健康及危害社會治安，情節非輕，所為實屬
    不該，應予非難；惟念其自警詢、偵查及審理中始終自白其
    犯行，態度尚佳，兼衡本件因係員警合法誘捕偵查致犯行未
    遂，該毒品不致流入市面，危害程度相對較輕，所生之危害
    程度已有減低，及其自陳高中肄業之智識程度、家庭成為為
    未婚妻、未成年女兒、工作為擔任技術員（見本院卷第141
    頁）、犯罪動機等一切情狀，量處主文第2項所示之刑。
伍、駁回上訴之理由(原判決關於沒收、不予沒收部分)
一、本案被告於110年4月29日提起上訴，於110年9月15日繫屬本
    院，有臺灣桃園地方法院110年9月8日函上戳文章在卷可參
    ，被告之上訴書並未言明僅就判決之刑、沒收或保安處分一
    部為之，依修正後刑事訴訟法第348條第3項規定，應認其就
    原判決沒收、不予沒收部分亦已上訴，併予敘明。
二、經查：
　㈠扣案附表編號5至10所示之物（即原判決附表一所示毒品咖啡
    包6包），經送鑑定含有第二級毒品甲氧基甲基安非他命（
    已如前述），不問屬於犯罪人與否，依毒品危害防制條例第
    18條第1項前段規定，宣告沒收銷燬；又扣案附表編號1至4
    所示之物（即原判決附表二所示毒品咖啡包4包），經送鑑
    定含有第三級毒品4-甲基甲基卡西酮（已如前述），均屬違
    禁物，應依刑法第38條第1項規定，宣告沒收；至直接用以
    盛裝上開毒品之包裝袋既係用於包裹毒品，其上均沾黏毒品
    而無從析離，應整體認為係毒品之一部，併予沒收銷燬、沒
    收；另因送鑑用罄之部分毒品既已不存在，自毋庸為沒收銷
    燬、沒收之宣告。
  ㈡扣案附表編號11所示之物【即原判決附表三所示手機1支（含
    門號0000000000號SIM卡1張）】，係供被告連結網際網路並
    於聊天群組張貼販賣本案毒品咖啡包訊息所用之物，不問屬
    於犯罪行為人與否，應依毒品危害防制條例第19條第1項規
    定宣告沒收。
　㈢至扣案附表編號12至13所示之物，無證據證明與本案之關聯
    性，爰不予沒收。　
三、原判決就沒收、不予沒收部分同上開認定，經核其就沒收、
　  不予沒收部分尚屬妥適。被告就此部分上訴並無理由，應予
　  駁回。
據上論斷，應依刑事訴訟法第368條、第369條第1項前段、第364
條、第299條第1項前段，判決如主文。
本案經檢察官朱哲群提起公訴，檢察官羅松芳到庭執行職務。
中　　華　　民　　國　　110 　年　　12　　月　　29　　日
                  刑事第十二庭  審判長法　官  陳如玲
                                      法　官  魏俊明
                                      法　官  蔡如惠
以上正本證明與原本無異。
如不服本判決，應於收受送達後20日內向本院提出上訴書狀，其
未敘述上訴之理由者並得於提起上訴後20日內向本院補提理由書
（均須按他造當事人之人數附繕本）「切勿逕送上級法院」。
                                      書記官  宗志強
中　　華　　民　　國　　110 　年　　12　　月　　29　　日
附錄：本案論罪科刑法條全文
修正前毒品危害防制條例第4條
製造、運輸、販賣第一級毒品者，處死刑或無期徒刑；處無期徒
刑者，得併科新臺幣二千萬元以下罰金。
製造、運輸、販賣第二級毒品者，處無期徒刑或七年以上有期徒
刑，得併科新臺幣一千萬元以下罰金。
製造、運輸、販賣第三級毒品者，處七年以上有期徒刑，得併科
新臺幣七百萬元以下罰金。
製造、運輸、販賣第四級毒品者，處五年以上十二年以下有期徒
刑，得併科新臺幣三百萬元以下罰金。
製造、運輸、販賣專供製造或施用毒品之器具者，處一年以上七
年以下有期徒刑，得併科新臺幣一百萬元以下罰金。
前五項之未遂犯罰之。 
附表：
編號  物品名稱 說明  備註 1 毒品咖啡包1包，外包裝黑色、印「OFF」字樣 鑑定結果：推估含第三級毒品4-甲基甲基卡西酮。 內政部警政署刑事警察局109年7月13日刑鑑字第1090059059號鑑定書1份（見偵14217卷第145至146頁） 即原判決附表二所示之物 被告販賣與員警之物 2 同上 鑑定結果：推估含第三級毒品4-甲基甲基卡西酮。 內政部警政署刑事警察局109年7月13日刑鑑字第1090059059號鑑定書1份（見偵14217卷第145至146頁） 即原判決附表二所示之物  3 同上 鑑定結果：推估含第三級毒品4-甲基甲基卡西酮。 內政部警政署刑事警察局109年7月13日刑鑑字第1090059059號鑑定書1份（見偵14217卷第145至146頁） 即原判決附表二所示之物  4 同上 鑑定結果：檢出第三級毒品4-甲基甲基卡西酮成分（純度約3%）。推估編號1至4均含4-甲基甲基卡西酮（驗前總純質淨重約0.79公克）。 內政部警政署刑事警察局109年7月13日刑鑑字第1090059059號鑑定書1份（見偵14217卷第145至146頁） 即原判決附表二所示之物  5 毒品咖啡包1包，外包裝黑色、印「ROLLS」字樣 ⒈鑑定結果：推估含第二級毒品甲氧基甲基安非他命。 　內政部警政署刑事警察局109年7月13日刑鑑字第1090059059號鑑定書1份（見偵14217卷第145至146頁） ⒉鑑定結果：第二級毒品甲氧基甲基安非他命、微量第三級毒品愷他命。 　交通部民用航空局航空醫務中心110年1月20日航藥鑑字第0000000號毒品鑑定書1份（見訴1076卷第55頁） 即原判決附表一所示之物  6 毒品咖啡包1包，外包裝黑色、印「ROLLS ROYCE」字樣 鑑定結果：推估含第二級毒品甲氧基甲基安非他命。 內政部警政署刑事警察局109年7月13日刑鑑字第1090059059號鑑定書1份（見偵14217卷第145至146頁） 即原判決附表一所示之物 為警自上開車輛扣得 7 同上 鑑定結果：推估含第二級毒品甲氧基甲基安非他命。 內政部警政署刑事警察局109年7月13日刑鑑字第1090059059號鑑定書1份（見偵14217卷第145至146頁） 即原判決附表一所示之物  8 同上 鑑定結果：檢出第二級毒品甲氧基甲基安非他命（純度約2％）、微量第三級毒品愷他命、微量第四級毒品硝西泮等成分。推估編號5至10均含甲氧基甲基安非他命（驗前總純質淨重約0.63公克）。 內政部警政署刑事警察局109年7月13日刑鑑字第1090059059號鑑定書1份（見偵14217卷第145至146頁） 即原判決附表一所示之物  9 同上 鑑定結果：推估含第二級毒品甲氧基甲基安非他命。 內政部警政署刑事警察局109年7月13日刑鑑字第1090059059號鑑定書1份（見偵14217卷第145至146頁） 即原判決附表一所示之物  10 同上 鑑定結果：推估含第二級毒品甲氧基甲基安非他命。 內政部警政署刑事警察局109年7月13日刑鑑字第1090059059號鑑定書1份（見偵14217卷第145至146頁） 即原判決附表一所示之物  11 行動電話1支 IPhone7手機（IMEI：000000000000000號，含門號0000000000號SIM卡1張）  即原判決附表三所示之物 為警自被告身上扣得 12 行動電話1支 IPhone SE廠牌   13 行動電話1支 IPhone X廠牌